最高法院刑事判決                              八十七年度台上字第三八四九號
    上  訴  人  甲○○
右上訴人因偽造有價證券案件，不服台灣高等法院台中分院中華民國八十七年九月八
日第二審判決（八十七年度上訴字第二○六六號，起訴案號：台灣台中地方法院檢察
署八十五年度偵字第二二四三五號、八十六年度偵字第一三二八號），提起上訴，本
院判決如左：
    主  文
上訴駁回
    理  由
按刑事訴訟法第三百七十七條規定，上訴於第三審法院，非以判決違背法令為理由，
不得為之。是提起第三審上訴，應以原判決違背法令為理由，係屬法定要件。如果上
訴理由狀並未依據卷內訴訟資料，具體指摘原判決不適用何種法則或如何適用不當，
或所指摘原判決違法情事，顯與法律規定得為第三審上訴理由之違法情形，不相適合
時，均應認其上訴為違背法律上之程式，予以駁回。本件原判決依憑上訴人甲○○在
第一審及原審審理中之自白，核與被害人何林雲娥、魏榮茂、魏寶卿、劉月秀指訴被
害之情節相符，復有上訴人偽造如其附表所示之本票影本十紙附卷可稽，據以認定上
訴人有其事實欄所載之犯行，乃將第一審論處上訴人罪刑之判決撤銷，改判依牽連犯
從一重論處上訴人連續意圖供行使之用，而偽造有價證券罪刑。上訴意旨略謂：上訴
人實急於償還債務及累積之高利，方在債權人魏榮茂、魏寶卿、劉月秀皆知曉之情形
下，簽付如原判決附表所示之本票，並無意圖詐欺他人錢財；上訴人於民事事件出庭
時，曾遭劉月秀毆打，劉月秀復令不明人士至上訴人婆家毀損傢具與家電用品，並揚
言要對上訴人之子女不利，上訴人畏懼而未敢對劉月秀提出告訴；上訴人係因不諳法
律，以為所開立之本票皆屬借款憑證，而無偽造有價證券之犯意，且已坦承一切犯行
，請鈞院體念上訴人有悔悟之意，有家庭賴其照顧等情，能酌予減輕其刑期云云。惟
查第三審法院應以第二審判決所確認之事實為基礎，據以判斷第二審判決是否違背法
令。原判決就上訴人偽造本票進而持以詐欺之犯行，既已依上訴人在事實審之自白，
查明與事實相符，方為犯罪事實之判斷，自不容上訴人於提起第三審上訴時，翻異前
供，徒為無詐欺之意圖及無偽造有價證券犯意等單純事實上之爭辯。又不論劉月秀是
否有傷害或毀損上訴人之情事，皆與本件無涉，上訴人執以主張，顯非適法之第三審
上訴理由。至原審本其職權之行使，依刑法第五十七條所列各款之規定，審酌上訴人
之一切情狀，量處上訴人有期徒刑三年二月，既未逾越法律規定之範圍，本院自不得
任意予以減輕其刑度。是上訴意旨，並未依據卷證資料，具體表明原判決如何違背法
令，殊難認已具備得上訴第三審之形式要件，為違背法律上之程式，應予駁回。
據上論結，應依刑事訴訟法第三百九十五條前段，判決如主文。
中      華      民      國    八十七    年      十一    月      十三    日
                              最高法院刑事第一庭
                                  審判長法官  施  文  仁
                                        法官  陳  炳  煌
                                        法官  張  淳  淙
                                        法官  洪  文  章
                                        法官  林  錦  芳
      右正本證明與原本無異
                                              書  記  官
中      華      民      國    八十七    年      十一    月     十七     日
